【裁判字號】    99,訴,1345
【裁判日期】    990526
【裁判案由】    毒品危害防制條例
【裁判全文】
臺灣板橋地方法院刑事判決              99年度訴字第1345號
公  訴  人  臺灣板橋地方法院檢察署檢察官
被      告  甲○○
上列被告因違反毒品危害防制條例案件，經檢察官提起公訴（99
年度毒偵字第251 號），被告於準備程序中就被訴事實為有罪之
陳述，經本院合議庭裁定由受命法官獨任進行簡式審判程序，判
決如下：
    主  文
甲○○施用第一級毒品，累犯，處有期徒刑捌月。
    事  實
一、甲○○：(一)曾於民國87年間，因施用毒品案件，經臺灣新竹
    地方法院以87年度毒聲字第890 號裁定送勒戒處所觀察、勒
    戒後，認無繼續施用毒品之傾向，於87年11月19日觀察、勒
    戒執行完畢釋放，並經臺灣新竹地方法院檢察署檢察官以87
    年度偵字第7572號為不起訴處分確定；(二)復於上開觀察、勒
    戒執行完畢釋放後5 年內之88年間，因施用毒品案件，經本
    院以88年度毒聲字第2664號裁定送勒戒處所觀察、勒戒後，
    認有繼續施用毒品之傾向，經本院以88年度毒聲字第3070號
    裁定令入戒治處所施以強制戒治，業於90年1 月17日強制戒
    治執行完畢釋放，同案經檢察官提起公訴，經本院以90年度
    訴字第450 號判處有期徒刑7 月、6 月，應執行有期徒刑10
    月，於90年6 月15日確定；再於91年間，因施用毒品案件，
    經本院以91年度訴字第80號判處有期徒刑6 月，於91年3 月
    14日確定；上開有期徒刑10月及6 月接續執行，於92年9 月
    30日縮短刑期假釋出監並付保護管束，業於92年10月13日保
    護管束期滿未經撤銷假釋，以已執行完畢論（於本案不構成
    累犯）；(三)又於95年間，因施用毒品案件，經本院以95年度
    訴字第3609號判處有期徒刑11月，於96年1 月22日確定，嗣
    因中華民國九十六年罪犯減刑條例於96年7 月16日生效施行
    ，經本院以96年度聲減字第2039號裁定減為有期徒刑5 月又
    15日確定，業於96年9 月13日執行完畢（於本案構成累犯）
    。詎甲○○仍不知悔改，基於施用第一級毒品海洛因之犯意
    ，於98年11月4 日18、19時許（起訴書略載為98年11月5 日
    13時50分為警採尿回溯26小時內某時），在其位於臺北縣永
    和市○○路39巷6 弄8 號3 樓之住所內，以注射針筒注射之
    方式，施用海洛因1 次。嗣於98年11月5 日13時28分許，在
    臺北縣永和市○○路412 巷口為警查獲。經警採集其尿液檢
    體送驗後，結果呈現可待因及嗎啡反應，始悉上情。
二、案經臺北縣政府警察局永和分局移送臺灣板橋地方法院檢察
    署檢察官偵查起訴。
    理  由
一、本案被告甲○○所犯係死刑、無期徒刑、最輕本刑為3 年以
    上有期徒刑以外之罪，其於準備程序中就前揭被訴事實為有
    罪之陳述，經受命法官告知簡式審判程序之旨，並聽取其與
    公訴人之意見後，本院認無不得或不宜改依簡式審判程序進
    行之情事，依刑事訴訟法第273 條之1 第1 項、第284 條之
    1 規定，裁定本案由受命法官獨任進行簡式審判程序；且依
    刑事訴訟法第273 條之2 及第159 條第2 項規定，不適用傳
    聞法則有關限制證據能力之相關規定，合先敘明。
二、上揭犯罪事實，業據被告於本院審理時自白不諱，且被告為
    警查獲後，經警採集其尿液檢體送鑑定，先以酵素免疫分析
    法（EIA ）初步檢驗，呈現鴉片類陽性反應，再以氣相層析
    質譜儀法（GC/MS ）確認檢驗，亦呈現可待因及嗎啡陽性反
    應等情，有臺灣檢驗科技股份有限公司於98年12月1 日所出
    具報告編號UL/2009/B0420 號濫用藥物檢驗報告、臺北縣政
    府警察局永和分局查獲違反毒品危害防制條例案件犯嫌代碼
    對照表、法務部法醫研究所法醫清字第0995100113號血清證
    物鑑定書各1 份在卷可稽（見偵查卷宗第7 、8 、26頁），
    足徵被告任意性自白與事實相符，應堪採信。再被告前於87
    年間，因施用毒品案件，經臺灣新竹地方法院以87年度毒聲
    字第890 號裁定送勒戒處所觀察、勒戒後，認無繼續施用毒
    品之傾向，於87年11月19日觀察、勒戒執行完畢釋放，並經
    臺灣新竹地方法院檢察署檢察官以87年度偵字第7572號為不
    起訴處分確定，復於上開觀察、勒戒執行完畢釋放後5 年內
    之88年間，因施用毒品案件，經本院以88年度毒聲字第2664
    號裁定送勒戒處所觀察、勒戒後，認有繼續施用毒品之傾向
    ，經本院以88年度毒聲字第3070號裁定令入戒治處所施以強
    制戒治，業於90年1 月17日強制戒治執行完畢釋放，同案經
    檢察官提起公訴，經本院以90年度訴字第450 號判處有期徒
    刑7 月、6 月，應執行有期徒刑10月，於90年6 月15日確定
    等情，此觀卷附臺灣高等法院被告前案紀錄表1 份即明。是
    以被告於87年間初犯施用毒品罪後，於初犯之觀察、勒戒執
    行完畢釋放後5 年內之88年間再犯施用毒品罪，已屬「5 年
    內再犯」之情形，而與毒品危害防制條例第20條所定，「初
    犯」或「5 年後再犯」始得以觀察、勒戒之保安處遇替代刑
    事追訴程序之要件不符，自應依毒品危害防制條例第23條第
    2 項規定，依法追訴、處罰。本案事證明確，被告犯行洵堪
    認定，應依法論科。
三、按海洛因係毒品危害防制條例第2 條第2 項第1 款所明定列
    管之第一級毒品。是核被告所為，係犯毒品危害防制條例第
    10條第1 項之施用第一級毒品罪。被告施用海洛因前後，持
    有海洛因之低度行為，為施用之高度行為所吸收，不另論罪
    。被告有上述事實欄所載之科刑及執行紀錄，此觀卷附臺灣
    高等法院被告前案紀錄表1 份即明，其於受有期徒刑之執行
    完畢後，5 年以內故意再犯本件有期徒刑以上之罪，為累犯
    ，應依刑法第47條第1 項規定加重其刑。爰審酌被告曾因施
    用毒品案件，經觀察、勒戒及強制戒治執行完畢釋放，並獲
    得不起訴處分之寬典（見卷附臺灣高等法院被告前案紀錄表
    ），猶不知悔改，而再犯本件施用第一級毒品罪，顯見其戒
    除毒癮之意志薄弱，惟其施用毒品係自戕行為，對他人法益
    尚無具體危害，兼衡被告之品行、智識程度、生活狀況、犯
    罪之動機、目的、手段、坦承犯行之犯罪後態度等一切情狀
    ，量處如主文所示之刑，以資懲儆。
據上論斷，應依刑事訴訟法第273 條之1 第1 項、第299 條第1
項前段，毒品危害防制條例第10條第1 項，刑法第11條前段、第
47條第1 項，判決如主文。
本案經檢察官張世聰到庭執行職務。
中    華    民    國    99    年     5    月    26    日
                  刑事第九庭    法  官    賴彥魁
上列正本證明與原本無異。
如不服本判決，應於判決送達後10日內，向本院提出上訴書狀，
並應敘述具體理由；其未敘述上訴理由者，應於上訴期間屆滿後
20日內向本院補提理由書（均須按他造當事人之人數附繕本），
「切勿逕送上級法院」。
                                書記官    楊文祥
中    華    民    國    99    年     5    月    26    日
附錄本案論罪科刑法條全文：
毒品危害防制條例第10條
施用第一級毒品者，處6 月以上5 年以下有期徒刑。
施用第二級毒品者，處3 年以下有期徒刑。

司法院資訊處製作；財團法人民間司法改革基金會備份。
